【裁判字號】    97,審消債更,2278
【裁判日期】    970922
【裁判案由】    聲請更生程序
【裁判全文】
臺灣高雄地方法院民事裁定        97年度審消債更字第2278號
聲  請  人  甲○○
代  理  人  乙○○
上列當事人聲請消費者債務清理事件，本院裁定如下：
    主  文
聲請人應於本裁定送達後十四日內，補提如附表所示之證明文件
到院。
    理  由
一、按債務人對於金融機構因消費借貸、自用住宅借款、信用卡
    或現金卡契約而負債務，在聲請更生或清算前，應提出債權
    人清冊，以書面向最大債權金融機構請求協商債務清償方案
    並表明共同協商之意旨；債務人聲請更生時，應提出財產及
    收入狀況說明書及其債權人、債務人清冊，消費者債務清理
    條例（下稱本條例）第151 條第1 項及第43條第1 項分別定
    有明文。又聲請更生或清算不合程式、不備其他要件或拒絕
    提出關係文件者，法院應以裁定駁回之，但其情形可以補正
    者，法院應定期間先命補正，復為本條例第8 條、第46條所
    明定。
二、查本件聲請人向本院聲請更生，雖主張：其有不能清償債務
    情事，前已提出債權人清冊，以書面向最大債權金融機構請
    求共同協商債務清償方案，協商成立，惟因不可歸責於聲請
    人之事由致履行原協商內容顯有重大困難；且於本條例施行
    後曾以信函向最大債權金融機構請求協商，逾30日不開始協
    商；且其無擔保或無優先權之債務總額未逾新臺幣1,200 萬
    元，復未經法院裁定開始清算程序或宣告破產，爰請求准予
    更生等語。
三、經查：聲請人雖曾依照中華民國銀行公會會員辦理消費金融
    案件無擔保債務協商機制與金融機構成立協商，然債權人清
    冊所列星展商業銀行股份有限公司（原寶華商業銀行股份有
    限公司，下稱星展銀行）房屋貸款債權未參與該次協商；又
    聲請人雖曾於民國97年8 月1 日向中國信託商業銀行股份有
    限公司提出債務協商變更還款條件申請書，惟依該申請書內
    容觀之僅係於原協議納入之債權範圍內向全體無擔保債權銀
    行申請變更還款條件，不符合本條例第151 條第1 項規定對
    於金融機構因消費借貸、自用住宅借款、信用卡或現金卡契
    約所負債務與全體債權金融機構先行債務協商之機制。依上
    開說明，其聲請不合程式，爰定期命聲請人於消費者債務清
    理條例施行後，依金融機構債務協商機制規定檢附資料向最
    大債權金融機構申請協商，並補提如附表所示證明文件及其
    他關係文件到院，如逾期未補正，則駁回其更生聲請。
附表：
1.提出於消費者債務清理條例施行後，聲請人向最大債權金融機
  構檢附下列資料：(1)前置協商申請書正本(2)身份證正反面影本
  (3)前置協商申請人財產及收支狀況說明書正本(4)債權人清冊（
  檢附向財團法人金融聯合徵信中心申請金融機構債權人清冊正
  本）(5)近2 年度綜合所得資料清冊及最近1 個月核發之財產資
  料清單(6)近3 個月薪資證明文件(7)勞工保險被保險人投保資料
  表及明細正本（如無投保則無須提供）申請協商之證明文件（
  須提出全部申請資料及最大債權金融機構收受之證明）。
2.上開申請協商成立或不成立之證明文件（例如最大債權金融機
  構於聲請人申請協商後30日不開始協商，或自開始協商之翌日
  起逾90日協商不成立，或拒絕協商而退件，本項證明文件如於
  14日內無法提出請先補正附表其餘證明文件）。
3.95年依無擔保債務還款計劃還款之證明文件 (如存摺封面、內
  頁、匯款或轉帳證明等)。
4.聲請人從事計程車營業之平均每月營業額於20萬內之證明文件
  、於聲請人聲請前1 日回溯5 年之營利事業所得稅申報書及營
  業人營業稅額申報書。
5.96年度國稅局綜合所得稅各類所得資料清單。
6.支出水電、房貸、雜費、車子保養費及扶養費等必要費用之證
  明文件（需提出收據及明細）。
7.依法應分擔扶養義務之人數、分擔之比例及家族系統表。
8.受扶養人洪怡安及前配偶蔡珍珍95年、96年度國稅局財產歸屬
  資料及綜合所得稅各類所得資料清單。
9.勞、健保之投保資料（包括投保單位及投保金額）。
10.由聲請人繳納保費之完整保險契約（需有記載保險期間及保險
  金額）。
11.聲請人所有座落高雄市○鎮區鎮○段288 地號及門牌號碼高雄
  市○鎮區○○里○○街64號、高雄市○鎮區○○里鎮○○街40
  6 巷3 弄2 號5樓之1房屋之土地及建物最新登記謄本正本。
中    華    民    國    97    年    9     月    22    日
              民事第一庭    法      官  朱玲瑤
上為正本係照原本作成
本件不得抗告
中    華    民    國    97    年    9     月    22    日
                            書  記  官  林秀珍


司法院資訊處製作；財團法人民間司法改革基金會備份。
